# 收到对方企业欠款利息收入怎样核算？

提问人：corrinne 时间：2019-02-25 18:25:14
我方 2012 年向对方支付预付款，对方一直未履行合同义务，直到 2019 年经过诉讼才全额偿还欠款，并根据诉讼计息规则赔偿一定利息。请问该部分利息收入如何入账？该部分利息收入是否需要缴纳流转税？谢谢各位老师。

回答人：chenyiwei
这部分利息收入应在判决生效后，且能够合理保证其可收回时才能确认，不应追溯调整以前年度。如果无法合理保证其可收回性的，应在实际收到时确认。

提问人：国米的风 时间：2019-02-26 15:07:22
本例中客户未履行过义务，多退的利息则不属于增值税上所说的价外费用，无须缴纳增值税，但需要缴纳企业所得税，会计处理可以计入营业外收入。
顺便请教陈版，如果是客户采购了商品，后因长期未付款通过诉讼途径多退回的利息该怎么处理，多退回的金额算是价外费用，缴纳增值税后（此时需要向对方开具发票）不含税金额计入主营业务收入还是营业外收入合适？

回答人：chenyiwei
营业外收入。